【裁判字號】    90,上易,1419
【裁判日期】    900523
【裁判案由】    竊盜
【裁判全文】
臺灣高等法院刑事判決                            九十年度上易字第一四一九號
    上  訴  人  丙○○
    即  被  告
    選任辯護人  胡盈州
                邱昱宇
                陳麗芬
右上訴人因竊盜案件，不服臺灣士林地方法院八十九年度易字第一一０七號，中華民
國九十年二月二十六日第一審判決（起訴案號：臺灣士林地方法院檢察署八十九年度
偵字第七０四七號）提起上訴，本院判決如左：
    主  文
上訴駁回。
丙○○緩刑參年，緩刑期內付保護管束。
    事  實
一、丙○○於民國（下同）八十四年間，因犯竊盜罪，經臺灣士林地方法院判處有期
    徒刑四月，緩刑三年，於八十四年八月十八日確定，嗣緩刑期滿，而緩刑之宣告
    未經撤銷（不構成累犯），詎仍不知悔改，基於意圖為自己不法之所有之概括犯
    意，於八十九年五月三十日凌晨四時許，在台北縣淡水鎮○○街一０六號前，連
    續手戴手套，攜帶所有客觀上具有殺傷力可供兇器使用之尖銳一字起子乙支，先
    以該一字起子毀損丁○○所有停放於該處之車牌號碼ＦＢ—八五二九號自用小客
    車右後車窗，致令不堪用，足以生損害於丁○○，並竊取放置車內之現金新台幣
    （下同）七十八元；復見停放於後方之乙○○所有之車牌號碼ＥＩ—七三一六號
    自用小客車右後車門並未上鎖，遂打開車門（仍隨身攜帶該一字起子），竊取置
    於車內之放大鏡乙枚、香菸乙包、古錢幣乙枚及現金八十元；又持前開一字起子
    ，打破甲○○所有停放於上揭車輛後方之車牌號碼３Ｊ—四二０號大貨車之右側
    車窗，致令不堪用，足以生損害於甲○○，並竊取車內之香菸三包及現金六十二
    元（毀損部分業據甲○○撤回告訴）。均得手後，於同日凌晨四時三十分許，經
    警當場逮捕並於丙○○身上查獲前開竊得之財物，及扣得其所有供犯罪所用之一
    字起子乙支及手套乙雙。
二、案經丁○○、乙○○、甲○○訴由臺北縣警察局淡水分局報請臺灣士林地方法院
    檢察署檢察官偵查起訴。
    理  由
一、右揭連續攜帶兇器並毀損車窗進而竊取車內財物之事實，業據上訴人即被告丙○○於警訊、偵查及審理時坦承不諱（核退字第四二九號卷第六頁背面、第七頁、
    偵字第七０四七號卷第五頁背面、第六四頁背面、原審卷第二七頁），且查：
(一)、被告所陳，核與告訴人丁○○、乙○○、甲○○指訴情節相符（分見偵字第七０
    四七號卷第三七頁、三九頁、四一頁）。另有被告所有供行竊用之一字起子乙支
    及手套乙雙扣案可資佐證，復有ＦＢ—八五二九號自用小客車車損照片四張（偵
    字第七０四七號卷第四八頁）及告訴人丁○○、乙○○、甲○○出具之贓物認領
    收據各一紙（分見偵字第七０四七號卷第五一、五二、五三頁）在卷可參，被告
    自白核與事實相符，應堪採信。
(二)、至被告於本院調查時雖辯稱：「警察打我」云云。惟查，本件係為警當場查獲，
    並於被告身上查獲告訴人所失竊之財物，事證明確，警員並無刑求之必要，且被
    告亦無提出任何受有傷害之事證以實其說，況被告除於警訊自白外，亦於偵查、
    原審及本院調查中均坦承犯行不諱，並非以其警訊之自白為認定犯罪之唯一證據
    ，被告前開所辯，尚不足採。
(三)、綜上，本件事證明確，被告犯行洵堪認定，應予依法論科。
二、扣案之一字起子乙支，長十九公分，為鐵製材質，係屬尖銳之器物，在客觀上足
    對人之身體、生命構成威脅，具有殺傷力，顯為具有危險性之兇器，業經原審與
    本院勘驗明確（原審卷第二二頁、本院卷第十八頁），被告攜帶兇器，以一字起
    子毀損丁○○車輛車窗方式竊取車內財物，核其所為，係犯刑法第三百二十一條
    第一項第三款之攜帶兇器竊盜罪及同法第三百五十四條之毀損罪，又被告攜帶一
    字起子之兇器打開乙○○車輛車門及以一字起子打破甲○○車輛右側車窗竊取車
    內財物，均係犯刑法第三百二十一條第一項第三款之攜帶兇器竊盜罪。另依公訴
    人所訴犯罪事實，其認被告竊取乙○○財物部分，僅構成普通竊盜罪，然被告為
    此部分犯行時，雖因車門未上鎖而未使用工具即進入車內行竊，然其既已攜帶持
    有一字起子乙支，客觀上足以供兇器使用，具有危險性，亦構成攜帶兇器竊盜罪
    ，公訴人就此部分容有誤會，併此敘明。被告所為三次攜帶兇器竊盜行為，時間
    緊接，觸犯構成要件相同之罪名，顯係基於概括犯意反覆為之，為連續犯，應依
    刑法第五十六條規定以一罪論，並加重其刑。被告攜帶兇器以毀損車窗目的在竊
    取財物，所犯連續攜帶兇器竊盜罪與毀損罪間，有方法結果牽連關係為牽連犯，
    應從一重之連續攜帶兇器竊盜罪處斷。
三、原審審酌上訴人即被告無業之犯罪動機、目的、有事實欄之前科紀錄，有臺灣高
    等法院檢察署刑案紀錄簡覆表在卷足憑，品行非佳、緩刑期滿，緩刑之宣告雖未
    經撤銷，然竟不知警惕，再度犯罪、手持兇器一字起子以為犯罪之手段，對人身
    安全所生危害非輕、竊得財物之價值微薄及犯罪後坦承犯行，態度尚稱良好，惟
    並未賠償被害人損失等一切情狀，量處被告有期徒刑十月，另以本件告訴人甲○○告訴被告毀損案件，業據告訴人甲○○撤回告訴（偵字第七０四七號卷第四二
    頁背面），惟公訴意旨認此部分與前開有罪部分有裁判上一罪之關係，爰不另為
    不受理之諭知。經核原判決認事用法均無不合，量刑亦稱妥適，上訴人即被告上
    訴坦承犯行，提出醫院診斷證明書、聘用證明書、里長證明書及和解書三紙，陳
    明因本案僅係欲拿取香菸吸用，且已謀得工作並且勤奮認真，又與告訴人等達成
    和解，請予自新機會等情，指摘原判決不當，雖為無理由，應予駁回。但被告前
    雖曾受有期徒刑以上刑之宣告，然緩刑期滿未經撤銷，前所受之刑之宣告即失其
    效力，有臺灣高等法院檢察署刑案記錄簡覆表在卷可查，其因無業而一時失慮致
    有上開犯行，經此刑之宣告後當知所惕勉自勵信無再犯之虞，足認本件之宣告刑
    以暫不執行為適當，爰併予宣告緩刑三年以鼓勵向上，並期自新。惟為使被告確
    實保持善良品性與有正確法律觀念，爰併宣告緩刑期內付保護管束。
據上論斷，應依刑事訴訟法第三百六十八條，刑法第七十四條第一款、第九十三條第
一項，判決如主文。
本案經檢察官鍾鳳玲到庭執行職務。
中      華      民      國      九十      年      五      月    二十三  日
                              臺灣高等法院刑事第七庭
                                  審判長法  官  吳  啟  民
                                        法  官  林  瑞  斌
                                        法  官  施  俊  堯
右正本證明與原本無異。
不得上訴。
                                        書記官  顏  志  豪
中      華      民      國      九十      年      五      月    二十三  日
附錄：本判決論罪科刑法條：
刑法第三百二十一條犯竊盜罪而有左列情形之一者，處六月以上五年以下有期徒刑：
一  於夜間侵入住宅或有人居住之建築物、船艦，或隱匿其內而犯之者。
二  毀越門扇、牆垣或其他安全設備而犯之者。
三  攜帶兇器而犯之者。
四  結夥三人以上而犯之者。
五  乘火災、水災或其他災害之際而犯之者。
六  在車站或埠頭而犯之者。
前項之未遂罰之。
刑法第三百五十四條
 (毀損器物罪)
毀棄、損壞前二條以外之他人之物或致令不堪用，足以生損害於公眾或他人者，處二
年以下有期徒刑、拘役或五百元以下罰金。


司法院資訊處製作；財團法人民間司法改革基金會備份。
